【裁判字號】    92,判,19
【裁判日期】    920109
【裁判案由】    虛報進口貨物
【裁判全文】
最  高  行  政  法  院  判  決                      九十二年度判字第一九號
    原      告  台灣變頻工業有限公司
    代  表  人  甲○○○
    被      告  財政部臺北關稅局
    代  表  人  朱恩烈
右當事人間因虛報進口貨物事件，原告不服財政部中華民國八十九年一月五日台財訴
字第○八八一三五一六○四號再訴願決定，提起行政訴訟。本院判決如左︰
    主  文
原告之訴駁回。
訴訟費用由原告負擔。
    事  實
緣原告於民國（以下同）八十六年十一月十九日委由天成航空貨運承攬有限公司向被
告報運進口FUJl lNVERTER 乙批（報單號碼：CA／八六／○九五／○四六二一號），
依財政部關稅總局驗估處查得原告報關時所檢附之發票與銀行存檔發票之金額不符，
原告顯有繳驗偽造發票之情事。被告爰依海關緝私條例第三十七條第一項第三款及第
四十四條前段規定，處以所漏進口稅額二倍之罰鍰計新台幣（以下同）七三、四一二
元，並追徵所漏進口稅款三六、八九七元。原告不服，聲明異議，未獲變更，提起訴
願、再訴願，旋遭決定駁回，遂提起本件行政訴訟。茲摘兩造訴辯意旨如次：
原告起訴意旨略謂：原告主張涉案貨物之交易價格，即為原告報關時所檢附之發票上
所載價額，並有日方即出口國供應商出具雙方議定之交易證明文件供核，唯該交易價
格與財政部關稅總局驗估處函送關狀銀行查獲之存檔發票金額不符，其金額不符係出
口國供應商與原處分機關對交易價格之認定不同所致，即原處分機關認定之交易價格
即為完稅價格。另就該價格不同原因，析之如左：原告該批進貨為庫存品、滯銷品及
過期堪用品，其價格較低，係適逢日本產業極度不景氣，各商社庫存量特多。另為提
供日方周轉金，將押匯金額提高，其可日方提供相關文件備查，並無繳驗偽造發票，
偷漏進口關稅情形，至於原報單內容未加註來貨為庫存品，實為原告之承辦人員不知
得另行加註所致。另據關稅法第十二條前段所述『從價課徵關稅之進口貨物，其完稅
價格，以該進口貨物之交易價格作為計算依據。．．．』觀之，雖本件原告主張之交
易價格與原處分機關主張之完稅價格不同，若依被告機關之認定原告亦僅需就其主張
之交易價格，與原處分機關主張之完稅價格之差額，補繳進口關稅。唯原處分機關誤
認原告有繳驗偽造發票，偷漏關稅之違法行為，並據以改估完稅價格，其乃原處分機
關並未就交易價格認定之細微差異，詳為體察所致。綜上所陳，原處分機關於核定時
對所引據之適用法條顯有誤認，對原告有失公平，請鈞院撤銷原處分及一再訴願決定
等語。
被告答辯意旨略謂：（一）按「報運貨物進口而有左列情事之一者，得視情節輕重，
處以所漏進口稅額二倍至五倍之罰鍰，或沒入或併沒入其貨物：一、．．．三、繳驗
偽造、變造或不實之發票或憑證。」及「有違反本條例情事者，除依本條例有關規定
處罰外，仍應追徵其所漏或沖退之稅款。」分別為海關緝私條例第三十七條第一項及
第四十四條所明定。本案原告違章案情已如前述，本局據以核處及追稅，於法並無不
合。（二）訴狀理由首段稱：「原告於八十六年十一月十九日委由天成航空貨運承攬
有限公司向原處分機關台北關稅局申報自日本進口富士變頻器乙批，報列進口稅則第
八五○四．四○．九○號，稅率七．五％。申報完稅價格計五九九、三一八元。嗣經
財政部關稅總局驗估處查核結果，原告報關時所檢附之發票與該處送開狀銀行查復之
存檔發票金額不符，原告顯有繳驗偽造發票之情事。．．．旋依法提起行政訴訟。」
及訴狀理由第二段稱「原告主張涉案貨物之交易價格，即為原告報關時所檢附之發票
上所載價額，並有日方即出口國供應商出具雙方議定之交易證明文件供核，唯該交易
價格與財政部關稅總局驗估處函送開狀銀行查復之存檔發票金額不符，其金額不符係
出口國供應商與原處分機關對交易價格之認定不同所致，即原處分機關認定之交易價
格即為完稅價格。」各節，經查僅係原告陳述本案通關流程、海關查核之經過，及引
用海關緝私條例之法條依據等，未見具體理由，自無可駁。（三）訴狀理由第三段訴
稱：「該批進貨為庫存品、滯銷品及過期堪用品，其價格較低，係適逢日本產業極度
不景氣，各商社庫存量特多。另為提供日方周轉金，將押匯金額提高，其可請日方提
供相關文件備查，並無繳驗偽造發票，偷漏進口關稅情形，至於原報單內容未加註來
貨為庫存品，實為原告之承辦人員不知得另行加註所致。」及訴狀理由第四段訴稱：
「雖本件原告主張之交易價格與原處分機關主張之完稅價格不同，若依被告機關之認
定原告亦僅需就其主張之交易價格，與原處分機關主張之完稅價格之差額，補繳進口
關稅。唯原處分機關誤認原告有繳驗偽造發票，偷漏關稅之違法行為，並據以改估完
稅價格，其乃原處分機關並未就交易價格認定之細微差異，詳為體察所致」各節，查
本案經財政部關稅總局查獲原告報關時所檢附之發票與關稅總局查得銀行存檔發票之
金額不符，原告繳驗偽造發票、偷漏關稅之違法行為，至為明確。且原告並未能提供
具體實證，僅空言主張，不足採信，自不能否定海關所查得之真正交易價格。從而原
告所稱各節，均無足採。四、綜上所述，原告訴狀無理由，請依法駁回原告之訴等語
。
    理  由
一、按「報運貨物進口而有左列情事之一者，得視情節輕重，處以所漏進口稅額二倍
    至五倍之罰鍰，或沒入或併沒入其貨物：一、虛報所運貨物之名稱、數量或重量
    。二、虛報所運貨物之品質、價值或規格。三、繳驗偽造、變造或不實之發票或
    憑證。四、其他違法行為。」及「有違反本條例情事者，除依本條例有關規定處
    罰外，仍應追徵其所漏或沖退之稅款。」分別為行為時海關緝私條例第三十七條
    第一項及第四十四條前段所明定。
二、本件原告八十六年十一月十九日委由天成航空貨運承攬有限公司向被告報運進口
    FUJl lNVERTER 乙批，依財政部關稅總局驗估處查得原告報關時所檢附之發票與
    銀行存檔發票之金額不符，認原告顯有繳驗偽造發票之情事，被告爰依首揭海關
    緝私條例第三十七條第一項第三款及第四十四條前段規定，處以所漏進口稅額二
    倍之罰鍰七三、四一二元，並追徵所漏進口稅款三六、八九七元，與前揭規定尚
    無不合。
三、原告不服，循序提起行政爭訟，起訴意旨詳如事實欄所載，要旨略謂該批進貨為
    中古品、滯銷品及過期堪用品，其價格較低，係適逢日本產業極度不景氣，各商
    社庫存量特多。另為供日方周轉金，將押匯金額提高，其可請日方提供相關文件
    備查，並無繳驗偽造發票，偷漏進口關稅情形等語。
四、經查：(一)、原告報關所檢附之發票與關稅總局查得銀行存檔發票之金額不符，有
    進口報單、緝私報告表附原處分卷內可資佐證，事證明確。(二)、財政部關稅總局
    驗估處依銀行存檔發票查得系爭貨物之真正交易價格，原告前開主張，尚不能否
    定海關所查得之真正交易價格，雖稱為提供日方週轉金，將押匯金額提高，並非
    故意低報系爭貨物之詞，核與實情不符，尚不足採。(三)、綜上所述，原告繳驗偽
    造發票、偷漏關稅之違法行為，至為明確，被告依前揭規定裁處所漏進口稅額二
    倍之罰鍰，並追徵所漏進口稅，於法尚無不合，訴願決定及再訴願決定遞予維持
    原處分並無違誤，原告起訴意旨經核為無理由，應予駁回。
據上論結，本件原告之訴為無理由，爰依行政訴訟法施行法第二條、行政訴訟法第九
十八條第三項前段，判決如主文。
中    華    民    國    九十二      年      一        月      九        日
                    最 高 行 政 法 院  第 二 庭
                                審 判 長 法  官      陳  石  獅
                                         法  官      吳  錦  龍
                                         法  官      彭  鳳  至
                                         法  官      高  啟  燦
                                         法  官      黃  合  文
右  正  本  證  明  與  原  本  無  異
                                         法院書記官  蘇  金  全
中    華    民    國    九十二      年      一        月      二十一    日


司法院資訊處製作；財團法人民間司法改革基金會備份。
